---
title: "Week 27"
author: "Nabil Murtadha"
date: "04/07/2021"
output: github_document
---

## Tidytuesday week 27

Tidytuesday é um movimento de engaiamento onde toda semana é liberada um `data base` para a comunidade demonstrar suas habilidades

A semana 27 é sobre a base de dados sobre Animais resgatados feito pelo [Governo de Londres](URL(https://data.london.gov.uk/dataset/animal-rescue-incidents-attended-by-lfb))

*Carregando os dados*
```{r carregando a base, message=FALSE}
#install.packages("tidytuesdayR")
tuesdata <- tidytuesdayR::tt_load(2021, week = 27)

animal_rescues <- tuesdata$animal_rescues

```

As variáveis estão representada pela tabela abaixo. Após de limpar a base com o pacote `janitor` como recomendado pelo [Tidytuesday](URL(https://github.com/rfordatascience/tidytuesday/blob/master/data/2021/2021-06-29/readme.md)) 
```{r limpeza, message=FALSE }
#Tornando os nomes das variáveis mais amigáveis
janitor::clean_names(animal_rescues)
```

```{r head, message=FALSE}
knitr::kable(head(animal_rescues))
```


